fi: Värjäystyyli: Liukuvärjätty; Käsinvärjätty; Käsinmaalattu; Monivärinen; Liukuvärjätty; Päällevärjätty; Varjostettu; Yksivärinen; Pätkävärjätty; Pilkullinen; Sävytetty; Kierretty värjätty; Monivärinen; Muu
tr: Boya stili: Gradyan; El boyaması; Elle boyanmış; Çok renkli; Ombre; Üstten boyanmış; Gölgeli; Düz; Aralıklı boyalı; Benekli; Tonlu; Büküm boyalı; Alacalı; Diğer
de: Färbestil: Farbverlauf; Handgefärbt; Handbemalt; Mehrfarbig; Ombré; Überfärbt; Schattiert; Einfarbig; Space-Dyed; Gesprenkelt; Tonal; Twist-Dyed; Mehrfarbig / Meliert; Sonstige
bg-BG: Стил на боядисване: Преливащи; Ръчно боядисани; Ръчно рисувани; Многоцветни; Омбре; Повторно боядисани; Нюансирани; Едноцветни; Секционно боядисани; Със ситни пръски; Тонални; Усукани и боядисани; Пъстри; Друго
hr-HR: Stil bojanja: Gradijent; Ručno bojano; Ručno oslikano; Višebojno; Ombre; Prebojano; Sjenčano; Jednobojno; Prostorno bojano; Pjegavo; U tonovima; Twist bojano; Šareno; Ostalo
sl-SI: Slog barvanja: Prelivajoče; Ročno barvano; Ročno poslikano; Večbarvno; Ombre; Prebarvano; Senčeno; Enobarvno; Prostorsko barvano (space-dyed); Pikčasto; Tonalno; Spiralno barvano; Večbarvno; Drugo
nl: Verf stijl: Kleurverloop; Handgeverfd; Handgeschilderd; Meerkleurig; Ombré; Overgeverfd; Geschaduwd; Effen; Space-dyed; Gespikkeld; Ton-sur-ton; Twist-dyed; Meerkleurig; Anders
ja: 染色スタイル: グラデーション; 手染め; 手描き; マルチカラー; オンブレ; オーバーダイ; シェーデッド; 単色; スペースダイ; スペックル; トーナル; ツイストダイ; 段染め; その他
hu: Festék stílusa: Színátmenetes; Kézzel festett; Kézzel festett; Többszínű; Ombre; Felülfestett; Árnyékolt; Egyszínű; Space-dyed (szakaszosan festett); Pettyes; Tónusos; Csavarva festett; Tarka; Egyéb
sv: Färgstil: Gradient; Handfärgad; Handmålad; Flerfärgad; Ombré; Överfärgad; Schatterad; Enfärgad; Partifärgad; Spräcklig; Ton-i-ton; Tvinnsfärgad; Melerad; Övrigt
da: Farvestil: Farveovergang; Håndfarvet; Håndmalet; Flerfarvet; Ombre; Overfarvet; Skyggefarvet; Ensfarvet; Space-dyed; Spættet; Nuancer; Twist-farvet; Meleret; Anden
ru: Стиль окрашивания: Градиент; Ручное окрашивание; Ручная роспись; Многоцветная; Омбре; Многократное окрашивание; С переходами оттенков; Однотонная; Секционное окрашивание; В крапинку; Тональная (с оттенками); Меланжевое окрашивание; Пестрая (смешанных цветов); Другое
th: สไตล์การย้อมสี: ไล่สี; ย้อมด้วยมือ; ระบายสีด้วยมือ; หลายสี; ออมเบร; ย้อมทับ; แรเงา; สีพื้น; ย้อมเป็นช่วงสี; มีลายจุด; โทนสี; ย้อมแบบบิดเกลียว; สีเหลือบ; อื่นๆ
pt-BR: Estilo de tingimento: Gradiente; Tingido à mão; Pintado à mão; Multicolor; Ombré; Sobretingido; Sombreado; Sólido; Space-dyed; Salpicado; Tonal; Tingido torcido; Mesclado; Outro
vi: Kiểu nhuộm màu: Chuyển màu gradient; Nhuộm thủ công; Vẽ tay; Nhiều màu; Chuyển màu ombre; Nhuộm đè; Đổ bóng; Đơn sắc; Nhuộm loang (space-dyed); Lốm đốm; Cùng tông; Nhuộm vặn xoắn; Loang màu; Khác
pt-PT: Estilo de tingimento: Gradiente; Tingido à mão; Pintado à mão; Multicolor; Ombré; Sobretingido; Sombreado; Sólido; Tingimento espaçado; Pintalgado; Tons; Tingido em torção; Matizado; Outro
nb: Fargestil: Gradient; Håndfarget; Håndmalt; Flerfarget; Ombre; Overfarget; Skyggelagt; Ensfarget; Seksjonsfarget; Spettet; Ton-i-ton; Twist-dyed; Flerfarget; Annet
cs: Barevné provedení: Gradient; Ručně barvené; Ručně malované; Vícebarevné; Ombré; Přebarvované; Stínované; Jednobarevné; Sekčně barvené; Kropenaté; Tón v tónu; Barvené v krutu; Žíhané; Ostatní
lt-LT: Dažymo stilius: Gradiento; Dažyta rankomis; Dažyta rankomis; Daugiaspalvė; „Ombre“; Perdažyta; Tamsinta; Vienspalvė; Dažyta atkarpomis; Taškuota; Tonalinė; Dažyta sukant; Marginta; Kita
sk-SK: Štýl farbenia: S prechodom; Ručne farbené; Ručne maľované; Viacfarebné; Ombré; Viacnásobne farbené; Tieňované; Jednofarebné; Úsekovo farbené; Fŕkané; Tón v tóne; Farbené krútením; Pestré; Iné
it: Stile di tintura: Gradiente; Tinto a mano; Dipinto a mano; Multicolore; Ombré; Sovratinto; Ombreggiato; A tinta unita; Tinto a tratti; Macchiettato; Tono su tono; Tinto a torsione; Variegato; Altro
zh-TW: 染色樣式: 漸層; 手工染色; 手工彩繪; 多色; 漸層色; 套染; 暗影色; 單色; 段染; 斑點色; 同色系; 絞染; 多色斑駁; 其他
fr: Style de teinture: Dégradé; Teint à la main; Peint à la main; Multicolore; Ombré; Surteint; Nuancé; Uni; Teint par espacement; Tacheté; Tonal; Teint par torsion; Nuancé; Autre
ro-RO: Stilul de vopsire: Degrade; Vopsit manual; Pictat manual; Multicolor; Ombré; Supravopsit; Umbrit; Uniform; Vopsit spațial; Pătat; Tonal; Vopsit prin răsucire; Pestriț; Altele
ko: 염색 스타일: 그라데이션; 수작업 염색; 수작업 페인팅; 멀티컬러; 옴브레; 오버다이; 셰이딩; 단색; 스페이스 다이; 스페클; 토널; 트위스트 다이; 다색; 기타
en: Dye style: Gradient; Hand-dyed; Hand-painted; Multicolor; Ombre; Overdyed; Shaded; Solid; Space-dyed; Speckled; Tonals; Twist-dyed; Variegated; Other
es: Estilo de tinte: Degradado; Teñido a mano; Pintado a mano; Multicolor; Ombré; Sobreteñido; Sombreado; Sólido; Teñido por secciones; Moteado; Tonalidades; Teñido en torsión; Matizado; Otro
zh-CN: 染色风格: 渐变色; 手工染色; 手工绘色; 多色; 晕染渐变; 套染; 暗调; 纯色; 段染; 斑点; 同色系; 绞染; 杂色; 其他
pl: Styl barwienia: Gradient; Ręcznie barwiony; Ręcznie malowany; Wielokolorowy; Ombre; Przefarbowany (overdyed); Cieniowany; Jednolity; Przędza wielokolorowa (space-dyed); Nakrapiany; Tonalny; Barwiony skrętnie; Pstrokaty / wielobarwny; Inny
el: Στυλ βαφής: Ντεγκραντέ; Βαμμένο στο χέρι; Ζωγραφισμένο στο χέρι; Πολύχρωμο; Όμπρε; Επιβαμμένο; Με σκιές; Μονόχρωμο; Space-dyed; Με πιτσιλιές; Τονικό; Βαμμένο με στριφογύρισμα; Ποικιλόχρωμο; Άλλο